臺灣臺中地方法院刑事判決
111年度訴字第1728號
公  訴  人  臺灣臺中地方檢察署檢察官
被      告  鍾政岳



上列被告因詐欺案件，經檢察官提起公訴（111年度偵字第26018
號）後，聲請改依協商程序而為判決，本院合議庭裁定由受命法
官獨任進行認罪協商程序，判決如下：
    主    文
鍾政岳犯詐欺得利罪，處拘役參拾日，如易科罰金，以新臺幣壹
仟元折算壹日。緩刑貳年。   
    理　　由
一、本案犯罪事實及證據，除證據部分應補充「統一超商股份有
    限公司使用須知（顧客聯）、被告鍾政岳於本院準備程序之
    自白」外，其餘均引用如附件檢察官起訴書之記載。
二、本案被告已於本院準備程序認罪，經檢察官與被告於審判外
    達成協商合意，其合意內容如判決主文所示。上開協商合意
    無刑事訴訟法第455條之4第1項所列情形之一，檢察官聲請
    改依協商程序而為判決，本院爰不經言詞辯論，於協商合意
    範圍內為協商判決。
三、附記事項：
　㈠起訴書雖認被告所為係犯刑法第339條之4第1項第3款之加重
    詐欺取財罪嫌等語，惟此部分業經公訴人於本院準備程序時
    當庭變更起訴法條為刑法第339條第2項之詐欺得利罪，本院
    並當庭告知被告變更後之罪名（見本院卷第72頁），則其所
    犯罪名既經檢察官當庭變更，本件自無庸變更起訴法條，附
    此敘明。
　㈡被告向告訴人陳宥希詐得之貝殼幣4200點數（折合新臺幣【
    下同】為3000元），固為其本案犯罪所得，然被告已與告訴
    人調解成立並賠償告訴人7000元完畢（見本院卷第35頁），
    足認被告已未保有本案之犯罪所得，如仍宣告沒收，將有過
    苛之虞，爰依刑法第38條之2第2項規定，不予宣告沒收。
四、應適用之法條：刑事訴訟法第455條之2第1項第1款、第455 
    條之4第2項、第455條之8、第454條第2項，刑法第339條第2
    項、第41條第1項前段、第74條第1項第1款，刑法施行法第1
    條之1第1項，判決如主文。
五、協商判決除有刑事訴訟法第455條之4第1項第1款於訊問程序
    終結前，被告撤銷協商合意或檢察官撤回協商聲請者；第2 
    款被告協商之意思非出於自由意志者；第4款被告所犯之罪
    非第455條之2第1項所得以協商判決者；第6款被告有其他較
    重之裁判上一罪之犯罪事實者；第7款法院認應諭知免刑或
    免訴、不受理者情形之一，以及違反同條第2項「法院應於
    協商合意範圍內為判決；法院為協商判決所科之刑，以宣告
    緩刑、2年以下有期徒刑、拘役或罰金為限。」之規定外，
    不得上訴。 
六、如有上開可得上訴情形，應於收受判決送達後20日內向本院
    提出上訴書狀（應敘述具體理由並附繕本）。上訴書狀如未
    敘述理由，應於上訴期間屆滿後20日內補提理由書於本院。
本案經檢察官康淑芳提起公訴，檢察官黃楷中到庭執行職務。 
中　　華　　民　　國　　111 　年　　10　  月　  26  　日
                  刑事第十一庭    法  官 蔡逸蓉
以上正本證明與原本無異。
告訴人或被害人如不服判決，應備理由具狀向檢察官請求上訴，
上訴期間之計算，以檢察官收受判決正本之日起算。
                                  書記官 蔡秀貞 　　　　
中　　華　　民　　國　　111 　年　　10　　月　　26　　日
附錄論罪科刑法條：
刑法第339條：
意圖為自己或第三人不法之所有，以詐術使人將本人或第三人之
物交付者，處五年以下有期徒刑、拘役或科或併科五十萬元以下
罰金。
以前項方法得財產上不法之利益或使第三人得之者，亦同。
前二項之未遂犯罰之。
附件：
臺灣臺中地方檢察署檢察官起訴書
                                    111年度偵字第26018號
　　被　　　告　鍾政岳　男　23歲（民國00年0月00日生）
　　　　　　　　　　　　住○○市○○區○○路00號
　　　　　　　　　　　　居南投縣○○鎮○○路00號
　　　　　　　　　　　　國民身分證統一編號：Z000000000號
上列被告因詐欺案件，已經偵查終結，認應提起公訴，茲將犯罪
事實及證據並所犯法條分敘如下：
　　　　犯罪事實
一、鍾政岳意圖為自己不法之所有，基於詐欺取財之犯意，明知
    其並無意將其線上遊戲傳說對決暱稱「Xiao Yue..」帳號出
    售，竟於民國111年3月1日在傳說對決遊戲聊天室內表示要
    賣掉上開帳號，陳宥希見狀與鍾政岳加LINE聯繫，鍾政岳則
    表示欲以貝殼幣4200點數（折合新臺幣3000元）之代價出售
    上開帳號，陳宥希因而陷於錯誤，於111年3月3日前往臺中
    市○區○○街0號統一超商明義門市，購買貝殼幣遊戲點數4200
    點，並於同日20時10分許，以LINE傳送遊戲點數的序號及密
    碼予鍾政岳後，即遭鍾政岳封鎖，陳宥希始知受騙。
二、案經陳宥希訴由臺中市政府警察局第一分局報告偵辦。
　　　　證據並所犯法條
一、訊據被告鍾政岳對於上開犯罪事實坦承不諱，核與證人即告
    訴人陳宥希、證人詹凱翔於警詢時證述情節大致相符；復有
    新加坡商競舞電競有限公司台灣分公司函附貝殼幣點數序號
    使用紀錄、通聯調閱查詢單、被告與告訴人之LINE對話記錄
    等在卷可稽，足徵被告之自白與事實相符，其犯嫌堪予認定
    。
二、核被告所為，係犯刑法第339條之4第1項第3款加重詐欺取財
    罪嫌。
三、依刑事訴訟法第251條第1項提起公訴。
　　此　致
臺灣臺中地方法院
中　　華　　民　　國　 111　　年　　8 　　月　　3 　　日
                              檢　察　官　康淑芳　
本件正本證明與原本無異
中　　華　　民　　國　 111　　年　　8 　　月　　16　　日
                              書  記  官   許芳萍
附錄本案所犯法條全文
中華民國刑法第339條之4
犯第 339 條詐欺罪而有下列情形之一者，處 1 年以上 7 年以
下有期徒刑，得併科 1 百萬元以下罰金：
一、冒用政府機關或公務員名義犯之。
二、三人以上共同犯之。
三、以廣播電視、電子通訊、網際網路或其他媒體等傳播工具，
    對公眾散布而犯之。
前項之未遂犯罰之。